臺灣臺中地方法院刑事判決
                                  110年度交簡上字第170號
上  訴  人
即  被  告  張昌銘


上列上訴人因過失傷害案件，不服本院豐原簡易庭110年度豐交
簡字第428號中華民國110年5月24日第一審刑事簡易判決（聲請
案號:110年度偵字第12621號），提起上訴，本院管轄之第二審
合議庭判決如下:
    主    文
上訴駁回。
張昌銘緩刑貳年。
    犯罪事實及理由
一、本案經本院審理結果，認原審判決認事用法及量刑均無不當
    ，應予維持，除證據部分補充「被告於本院審理時之自白」
    外，其餘引用本院第一審刑事簡易判決書及原審判決引自臺
    灣臺中地方檢察署檢察官聲請簡易判決處刑書記載之犯罪事
    實、證據、理由及應適用之法條（如附件）。
二、按量刑之輕重，係事實審法院得依職權自由裁量之事項，茍
    已斟酌刑法第57條各款所列情狀而未逾越法定刑度，則不得
    遽指為違法；又刑罰之量定屬法院自由裁量之職權行使，但
    仍應審酌刑法第57條所列各款事由及一切情狀，為酌量輕重
    之標準，並非漫無限制，在同一犯罪事實與情節，如別無其
    他加重或減輕之原因，下級法院量定之刑，亦無過重或失輕
    之不當情形，則上級法院對於下級法院之職權行使，原則上
    應予尊重（最高法院72年台上字第6696號、75年台上字第70
    33號判例意旨參照）。查，上訴人即被告張昌銘（下稱被告
    ）於本院審理時坦承本案犯行，原審認被告犯罪事證明確，
    適用刑法第284條前段、第62條前段、第41條第1項前段、刑
    法施行法第1條之1第1項等規定逕予簡易判決處刑，判處被
    告拘役30日，並諭知易科罰金之折算標準，原審顯已斟酌刑
    法第57條所列情形而為量刑，未逾法定刑度，亦無失輕或過
    重之不當情形，依前揭說明，不得遽指為違法，本院應予尊
    重。被告上訴意旨請求從輕量刑，為無理由，應予駁回。
三、末查，被告前未曾因故意犯罪受有期徒刑以上刑之宣告，此
    有臺灣高等法院被告前案紀錄表1份在卷可按，其因一時疏
    忽致罹刑章，業已坦承犯行，深具悔意，並與告訴人陳淑真
    成立訴訟上和解，業已賠償完畢，告訴人同意給予被告緩刑
    機會等情，有本院110年度交簡上附民字第23號和解筆錄、
    訊問筆錄及電話紀錄表在卷可按(本院交簡上卷第53至54、3
    7至38、57頁)，衡其經此次懲處後當知警惕，應無再犯之虞
    ，本院認其所受宣告之刑，以暫不執行為適當，併予宣告緩
    刑2年，以勵自新。
據上論斷，應依刑事訴訟法第455條之1第1項、第3項、第373條
、第368條，刑法第74條第1項第1款，判決如主文。
本案經檢察官黃怡華聲請簡易判決處刑，檢察官蔣得龍到庭執行
職務。
中    華    民    國   110    年     9    月     9    日
                  刑事第九庭  審判長法  官  尚安雅
                                    法  官  林忠澤
                                    法  官  丁智慧
以上正本證明與原本無異。
不得上訴。
                                    書記官  資念婷
中    華    民    國   110    年     9    月     9    日